

## KEYBERTH ALEXANDER RENGEL IBARRA

## Expectativas de carrera profesional

Soy un dev full stack con amplios conocimientos en en frontend, backend, manejo de arquitectura y diseño de sistemas, manejo de diseño de base de datos, también cuento con experiencia en desarrollo mobile multiplataforma y nativa en Android.

## **Experiencia**

2021-08 - 2022-01 **Desarrollador Front End** 

Webdox, Lima - Peru

Encargado del Frontend, soy parte de la celula del core de la plataforma.

2021-06 - 2021-08 **Desarrollador Full Stack** 

MusicWorkflows, Santiago de Chile

Construccion de MVP, Crear soluciones de arquitectura para dicha plataforma

2021-06

actualmente

**Mobile Developer** 

Devtence, Madrid - España

Actualización y mejoras de múltiples apps.

2021-06 - 2021-10 **Lider Tecnico - Frontend y Mobile** 

HeroSuite, Mexico

Velar por la calidad y mejora del codigo fuente, investigar e implementar nuevas herramientas para agilizar el rendimiento del proyecto y el bienestar del equipo, dar mentoria a los demas desarrolladores

2021-01

Desarrollador - 2021-07

Cereza Group, Colombia- Bogota

Estoy desenvolviendome en multiples proyectos como Sistemas web, App moviles y Back-End.

2020-06 - 2020-11 Desarrollador

Lomeli Technology, Mexico

Estuve desenvolviendome en multiples proyectos en los cuales pude desarrollar sistemas web y moviles.

Educación

2016-03

Congelado, 6to Semestre

Ingeniero de Sistemas, Anaco - Venezuela



MVP - Plataforma de musica

Plataforma donde puedas organizar proyectos, el manejo de distribucion de musica, poder brindarle a los musicos sin experiencia en la distribucion y manejo de contratos en la industria de la musica





Perfil

Teléfono

+51 901 535 866

**Email** 

keyrengel24@gmail.com

**GitHub** 

https://github.com/keyberth-rengel

LinkedIn

https://www.linkedin.com/in/keyberthalexander-rengel-ibarra-56a89b178/

Dirección

Cajamarca - Cajamarca Peru



## **Habilidades**

Web Development

Mobile Development

Back-End Development



Skill

React JS

React Native

Kotlin

Golang

Nest JS

Flutter

Vue JS